Archief Abraham Bredius
RKD – Nederlands Instituut voor Kunstgeschiedenis
- Biografische stukken en eigen collectie, 1616, 1618, 1636, 1646-1653, 1679, 1682, 1687, 1698, 1892-1899, z.j.; 0380.J
  - Publicaties van en over Bredius, 1892-1899, z.j.; 0380.vb67; 2 delen, 1 omslag, 1 stuk
    - Vertrouwelijke publicatie 'Als handschrift gedrukt - niet in de handel' met de correspondentie tussen Bredius, als directeur van het Koninklijk Kabinet van Schilderijen (Mauritshuis) en de Minister van Binnenlandse Zaken betreffende zijn ingediende [en niet ingewilligde] ontslag, 1899, z.j.; 0380.990; 1 omslag
      Bevat tevens manuscript.
  - Knipsel met eigen portretfoto, z.j.; 0380.991; 1 stuk
  - Originele manuscripten, 1616, 1618, 1636, 1646-1653, 1679, 1682, 1687, 1698, z.j.; 0380.vb68; 2 omslagen, 1 deel
    - Diverse personen en onderwerpen, 1616, 1618, 1636, 1679, 1682, 1687, 1698; 0380.1014; 1 omslag
      Bevat stukken met afbrokkelend papier. Bevat tevens drie foto's, een krantenknipsel en enkele losse aantekeningen.
    - Aantekeningenboek van schilder Pieter (Petrus) Staverenus, 1646-1653; 0380.1071; 1 deel
      Staverenus, Petrus
      J. van der Veen, 'Het aantekeningenboek van Pieter Staverenes', in: Y. Bleyerveld et al., Schatten van het RKD, Den Haag 2018, p. 56-57.
    - Expertiseverklaring met foto door Prof. Max Rosenberg, Baden-Baden, betreffende een verguld zilveren schaal door Ingelbert Maertens Hooghelinick, behorend tot de collectie K.W. Bachstitz te Den Haag, z.j.; 0380.1142; 1 omslag
      Folioformaat; Duitstalig.
- Correspondentie, 1872, 1881, 1884, 1889-1892, 1894, 1897, 1900-1913, 1916, 1918-1924, 1929-1932, 1934-1937, 1939, z.j.; 0380.K
  - Correspondentie en ingekomen brieven, 1884, 1889-1892, 1894, 1897, 1900-1913, 1916, 1918-1922, 1924, 1929-1932, 1934-1937, 1939, z.j.; 0380.vb69; 28 stukken, 7 omslagen
    - Ingekomen brieven en briefkaarten van Wilhelm von Bode, 1884, 1900-1907, 1909-1911, 1913; 0380.1129; 1 omslag
      Duitstalig; 28 briefkaarten en 8 brieven.
    - Ingekomen brieven en briefkaarten van A.J. ten Breul en de Officier van Justitie te Arnhem inzake de omstreden toeschrijving door Bredius van een schilderij aan Rembrandt, alsmede twee foto's en twee gedrukte brochures van A.J. ten Breul over dezelfde kwestie, 1889-1892, 1894, 1897, z.j.; 0380.1114; 1 omslag
      28 brieven, 11 briefkaarten, 1 aantekening, 2 brochures, 2 foto's. Zie inv.nrs. 1075 en 1076.
    - Ingekomen brief van Lionel Cust, 1891; 0380.1132; 1 stuk
      Engelstalig.
    - Ingekomen brief van Walter Armstrong, Ierland, met het verzoek om Bredius 'schatten' te mogen bezichtigen, 1906; 0380.1115; 1 stuk
    - Ingekomen brief van J.H. Padtberg met aantekeningen van Bredius op achterzijde, 1908; 0380.1116; 1 stuk
    - Ingekomen prentbriefkaarten van 'Jo' [Kronig] uit Aken, 1909, en Florence, 1909, 1931-1932; 0380.1117; 3 stukken
    - Ingekomen brief van Max Rothschild, directeur van The Sackville Gallery, Londen, betreffende een expertise van een schilderij van Van der Heyden, 1910; 0380.1118; 1 stuk
    - Ingekomen brief van Antoinelie Maurer [?] betreffende een schilderij van M. Terwesten, 1910; 0380.1125; 1 stuk
      Franstalig.
    - Ingekomen brieven en briefkaarten van diverse afzenders betreffende het schilderij 'Christus kop' van Rembrandt, 1911-1912; 0380.1119; 1 omslag
      Duitstalig; bevat brieven van Albert Wiegel, W. von Bode, Carl Hausmann, Dr. Harnier en Grossmann. 20 brieven, 2 briefkaarten, 1 foto.
    - Ingekomen brief van Paul Delaroff, betreffende een eventuele aankoop voor het museum in Leyden [Museum De Lakenhal] van een mogelijke 'jonge Rembrandt', 1912; 0380.1120; 1 stuk
      Frans- en Duitstalig. De bijgesloten foto ontbreekt.
    - Ingekomen brief van T. Miedema, directeur van de Ambachtsschool voor Dragten en omstreken met een expertiseverzoek, 1916; 0380.1121; 1 stuk
    - Doorslag van de eerste bladzijde van een ingekomen brief van een onbekende afzender uit Winterthur, Zwitserland, betreffende een expertiseverzoek, 1916; 0380.1133; 1 stuk
      Duitstalig.
    - Ingekomen briefkaart en brief van Cornelis Hofstede de Groot betreffende 'Oud Holland', 1918, 1920; 0380.1122; 2 stukken
    - Correspondentie met J.H.J. Mellaart, 1918-1919, 1922-1924, z.j.; 0380.1113; 1 omslag
      Bevat ingkomen brieven en afschriften van verzonden brieven en briefkaarten; 21 brieven, 5 briefkaarten, 1 adreskaart en 1 aantekening.
    - Ingekomen brief van G.A. Kottmann betreffende een expertiseverzoek voor een schilderij van Rubens, 1919; 0380.986; 1 stuk
      Bevat manuscript op achterzijde betreffende een op te richten commissie van toezicht voor schilderijenrestauraties in rijksmusea.
    - Ingekomen brief van J.C. Overvoorde met het verzoek om bruiklenen uit de collectie Bredius voor Museum De Lakenhal in Leiden, 1921; 0380.1123; 1 stuk
    - Ingekomen briefje van onbekende afzender betreffende een portret van J. Israëls, 1922; 0380.1146; 1 stuk
    - Ingekomen brief van [fotograaf] C.M. Dewald betreffende onder andere het leveren van een foto en de verhuizing naar Monte Carlo, 1922; 0380.1147; 1 stuk
    - Ingekomen brief van M. Brouwer [?] betreffende financiële ondersteuning, 1929; 0380.997; 1 stuk
    - Afschrift van een ingekomen brief van T.J. Kluft en een brief van W. Goudkamp aan T.J. Kluft betreffende een vermeende toeschrijving van een schilderij aan Van der Neer, 1930; 0380.1128; 1 omslag
      Bevat twee foto's en een transcriptie van een expertiseverklaring. Willem Goudkamp was rechterhand, huisbewaarder en vanaf 1922 inwonend conciërge van Bredius in zijn huis aan de Prinsegracht Den Haag.
    - Twee ingekomen briefkaarten van onleesbare afzender [Demaud…?], 1934-1935(?); 0380.1134; 2 stukken
    - Ingekomen brief van Albert Röhl uit Liegnitz betreffende te koop aangeboden schilderijen, 1931; 0380.1135; 1 stuk
    - Ingekomen briefkaart van onleesbare afzender uit Berlijn, 1931; 0380.1136; 1 stuk
    - Ingekomen brief van Mr. P.A. Engelbrecht met bijgesloten foto, betreffende een expertiseverzoek, 1931; 0380.1137; 1 omslag
    - Ingekomen briefkaart van onleesbare afzender, 1936; 0380.1138; 1 stuk
    - Ingekomen briefkaart van onleesbare afzender, 1937; 0380.1139; 1 stuk
    - Ingekomen brief van Pedro Poulleuot met twee bijgesloten foto's betreffende een expertiseverzoek, 1937; 0380.1140; 1 omslag
    - Foto van een expertise afgegeven door Bredius met bijbehorend portret geschilderd door Rembrandt, 1937; 0380.1141; 1 stuk
      Toegevoegd aan archief, afkomstig uit de collectie Persdocumentatie van het RKD.
    - Ingekomen brief van de heer of mevrouw Bodelsen, Denemarken, ter begeleiding van de door de afzender verzorgde bibliografie van Dr. Karl Madsen, 1939; 0380.1124; 1 stuk
    - Ingekomen brief van Gustav Glueck met foto van een studie van handen op de achterzijde van een schilderij van A. van Dyck, 1939; 0380.1127; 2 stukken
  - Afschriften van uitgaande brieven, 1872, 1881, 1901-1902, 1905(?), 1923, z.j.; 0380.vb70; 1 stuk, 2 omslagen
    - Afschriften van brieven, voornamelijk gericht aan de vader van Abraham Bredius, geschreven tijdens reizen in Spanje en Portugal, 1872, 1881, z.j.; 0380.1126; 1 omslag
      Eén brief (uit 1872) is gericht aan 'Waarde Vriend'; één ongedateerde brief is gericht aan 'Mijnheer de Redacteur'; de overige brieven zijn gericht aan 'B.P.' of 'Beste Pa'; 15 brieven.
    - Uitgaande brieven in fotokopie, gericht aan onbekende geadresseerde(n), 1901-1902, 1905(?), 1923; 0380.1111; 1 omslag
      Duitstalig; 4 brieven.
    - Conceptbrief aan onbekende geadresseerde betreffende een fotobestelling, z.j., 0380.1131; 1 stuk
- Annex, 1967; 0380.L
  - Kaartsysteem met aantekeningen en literatuurverwijzingen over kunstenaars met de achternaam beginnend met 'A', aangelegd door Albert Blankert, 1967; 0380.1145; 1 kaartenbak
    Blankert - in 1966/1967 werkzaam als conservator bij het RKD - zou de rubriek 'Sprokkelingen' in 'Oud Holland' voortzetten. Daartoe is hij in 1967 begonnen met het aanleggen van dit (onvoltooide) kaartsysteem, dat alleen achternamen bevat beginnend met 'A' en een doorslag van een typoscript over het doel van dit kaartsysteem.